【裁判字號】    92,上訴,1544
【裁判日期】    920829
【裁判案由】    違反毒品危害防制條例
【裁判全文】
臺灣高等法院高雄分院刑事判決                  九十二年度上訴字第一五四四號
    上  訴  人  台灣高雄地方法院檢察署檢察官
    被      告  乙○○
右上訴人因被告違反毒品危害防制條例案件，不服台灣高雄地方法院九十二年度訴緝
字第一二六號中華民國九十二年七月十六日第一審判決（起訴案號：台灣高雄地方法
院檢察署九十一年度毒偵字第七三一四號），提起上訴（移
方法院檢察署九十二年度毒聲字第四三二八、四六一二號），本院判決如左：
    主  文
原判決撤銷。
乙○○連續施用第一級毒品，累犯，處有期徒刑壹年貳月。
    事  實
一、乙○○曾於民國八十一、八十二年間各犯有違反戡亂時期肅清煙毒條例案件一次
    ，經法院分別判處有期徒刑三年、三年四月確定，甫於八十八年五月十八日接續
    執行縮刑假釋期滿執行完畢。又曾於八十八年間因施用毒品案件，經觀察、勒戒
    （原審法院八十八年度毒聲字第四三一五號）、強制戒治（原審法院八十八年度
    毒聲字第四七○一號），及停止戒治（原審法院八十八年度毒聲字第八二九三號
    ）、撤銷停止戒治（（原審法院八十九年度毒聲字第六八二號）並宣告所餘戒治
    期間令入戒治處所施以強制戒治，俟戒治期滿後，由台灣高雄地方法院檢察署檢
    察官於九十年三月十六日，以九十年度戒毒偵字第三六八號不起訴處分確定。詎
    被告於前受不起訴處分確定後五年以內，仍不知悔改，又於九十一年一月初某日
    起至同年三月二十六日止，連續在高雄縣岡山鎮○○路三十五號施用第一級毒品
    海洛因多次，經原審法院以九十一年度訴字第一三九三號判處有期徒刑十月，於
    九十一年七月十七日撤回上訴確定；並就該施用毒品犯行裁定送強制戒治（原審
    法院九十一年度毒聲字第一六○六號）、停止戒治（原審法院九十一年度毒聲字
    第四八一○號）並宣告所餘戒治期間交付保護管束在案。詎乙○○於上開停止戒
    治交付保護管束期間（九十一年八月二十二日起至九十二年三月二十六日止）內
    ，復基於施用第一級毒品海洛因之概括犯意，(一)於九十一年十一月十三日上午九
    時許，在高雄縣岡山鎮之隱蔽處所施用一級毒品海洛因一次。嗣於九十一年十一
    月十三日十時十一分許，在臺灣高雄地方法院檢察署觀護人室定期採尿送驗後，
    始發覺上情；復經原審法院裁定撤銷停止戒治（原審法院九十一年度毒聲字第八
    一一九號），並宣告所餘戒治期間令入戒治處所施以強制戒治在案。(二)又自九十
    二年間起至九十二年六月十三日止，在其高雄縣岡山鎮○○路卅五號住處，以注
    射之方式施用第一級毒品海洛因多次。經高雄縣警察局岡山分局於九十二年六月
    十三日十四時十分許在高雄縣岡山鎮○○○路九十六巷一０九弄十四號查獲，採
    尿液送驗呈嗎啡陽性反應。
二、案經臺灣高雄地方法院檢察署觀護人室簽分移由臺灣高雄地方法院檢察署檢察官
    偵查起訴及高雄縣警察局岡山分局移請檢察官移送併辦。
    理  由
一、訊據被告乙○○供承有於前揭時、地連續施用第一級毒品海洛因之事實不諱，其
    於警訊、檢察官偵查時暨原審審理時亦同此供承無異。而被告於九十一年十一月
    十三日在臺灣高雄地方法院檢察署觀護人室定期採尿送驗結果，確呈嗎啡陽性反
    應，有臺灣檢驗科技股份有限甲司九十一年十一月二十七日報告編號：KH2002B0
    000000號濫用藥物尿液檢驗報告一紙附卷可據（見九十一年度毒偵字第七三一四
    號偵查卷第三頁）。另九十二年六月十三日查獲之部分，採尿液送高雄縣衛生局
    檢驗，亦呈嗎啡陽性反應，有高雄縣衛生局九十二年六月十九日九二煙檢字第一
    一四八號檢驗煙犯尿水鑑定書可按（見九十二年度毒聲字第四三二八號偵查卷第
    五頁），足認被告之自白與事實相符。又被告曾於八十八年間因施用毒品案件，
    經觀察、勒戒（原審法院八十八年度毒聲字第四三一五號）、強制戒治（原審法
    院八十八年度毒聲字第四七○一號），及停止戒治（原審法院八十八年度毒聲字
    第八二九三號）、撤銷停止戒治（原審法院八十九年度毒聲字第六八二號），並
    宣告所餘戒治期間令入戒治處所施以強制戒治，俟戒治期滿後，業由台灣高雄地
    方法院檢察署檢察官於九十年三月十六日，以九十年度戒毒偵字第三六八號為不
    起訴處分確定，有臺灣高等法院被告全國前案紀錄表一紙附卷可查，被告於前受
    不起訴處分確定後五年以內，猶不知悔改，另於九十一年一月初某日起至同年三
    月二十六日止，連續在高雄縣岡山鎮○○路三十五號施用第一級毒品海洛因多次
    ，經原審法院以九十一年度訴字第一三九三號判處有期徒刑十月，於九十一年七
    月十七日撤回上訴確定；並就該施用毒品犯行裁定送強制戒治（原審法院九十一
    年度毒聲字第一六○六號）、停止戒治（原審法院九十一年度毒聲字第四八一○
    號）並宣告所餘戒治期間交付保護管束在案。詎被告於上開停止戒治交付保護管
    束期間（九十一年八月二十二日起至九十二年三月二十六日止）內，再於九十一
    年十一月十三日十時十一分許往前回溯二十四小時內之某時，在某不詳地點施用
    一級毒品海洛因一次，為三犯。事證明確，被告右揭施用第一級毒品海洛因之犯
    行洵堪認定，應予依法論科。
二、查海洛因係毒品危害防制條例第二條第二項第一款所定之第一級毒品，不得非法
    持有、施用，被告竟持以施用，故核被告所為，係犯毒品危害防制條例第十條第
    一項之施用第一級毒品罪。被告多次施用第一級毒品海洛因，時間緊接，手法相
    同，觸犯犯罪構成要件相同之罪名，顯係基於概括之犯意，應依連續犯論以一罪
    。被告連續施用第一級毒品海洛因，而同時連續持有第一級毒品海洛因，其持有
    之低度行為，已為施用之高度行為所吸收，不另論以持有罪。又被告曾於八十一
    、八十二年間各犯有違反戡亂時期肅清煙毒條例案件一次，經法院分別判處有期
    徒刑三年、三年四月確定，甫於八十八年五月十八日接續執行縮刑假釋期滿執行
    完畢，有臺灣高等法院被告全國前案紀錄表一紙附卷可稽，其於前受有期徒刑之
    執行完畢後五年以內，再犯本案有期徒刑以上之罪，為累犯，應依刑法第四十七
    條之規定，加重其刑。檢察官雖僅就被告事實欄「(一)」之部分犯罪行為起訴，餘
    者未於起訴書中及，但連續犯為裁判上一罪，檢察官就犯罪事實一部起訴，依
    刑事訴訟法第二百六十七條規定，其效力及於全部，法院自得併予審判。
三、原審為科刑之判決，固非無見，惟原判決對於屬起訴效力所及而未於起訴書中
    明之部分不及審酌，自有未洽，檢察官上訴執此指摘原判決不當，並移送併辦，
    即為有理由，原判決即屬無可維持，應由本院撤銷改判，爰審酌被告係累犯，前
    曾於八十八年間因施用毒品案件，及停止戒治經前開不起訴處分確定後，五年以
    內，又於九十一年一月初某日起至同年三月二十六日止，連續在前開住處施用第
    一級毒品海洛因多次，經原審法院以九十一年度訴字第一三九三號判處有期徒刑
    十月，於九十一年七月十七日撤回上訴確定在案；又連續犯施用第一級毒品海洛
    因，為三犯；顯見意志不堅，並對施用毒品之行為不知悛悔，惟其犯罪係戕害自
    身，尚未害及他人，及犯後已坦承犯行，態度尚佳等一切情狀，爰量處如主文所
    示之刑，以示儆懲。
據上論斷，應依刑事訴訟法第三百六十九條第一項前段、第三百六十四條、第二百九
十九條第一項前段，毒品危害防制條例第十條第一項，刑法第十一條前段、第五十六
條、第四十七條，判決如主文。
本案經檢察官方娜蓉到庭執行職務。
中    華    民    國      九十二      年      八      月     二十九   日
                              臺灣高等法院高雄分院刑事第四庭
          審判長法官  蕭權閔
                                        法官  陳吉雄
                                        法官  陳啟造
右正本證明與原本無異。
如不服本判決應於收受本判決後十日內向本院提出上訴書狀，其未述上訴理由者，
並得於提起上訴後十日內向本院補提理由書狀（均須按他造當事人之人數附繕本)「
切勿逕送上級法院」。
                                      書記官  白蘭
中    華    民    國      九十二      年      八      月     二十九   日
附錄：
本件論罪科刑法條：
毒品危害防制條例第十條第一項：
施用第一級毒品者，處六月以上五年以下有期徒刑。


司法院資訊處製作；財團法人民間司法改革基金會備份。
